【裁判字號】    89,交易,173
【裁判日期】    890920
【裁判案由】    過失致死等
【裁判全文】
臺灣桃園地方法院刑事判決                        八十九年度交易字第一七三號
    公  訴  人  臺灣桃園地方法院檢察署檢察官
    被      告  丁○○
    右一人共同  邱鎮北
    選任辯護人  劉哲睿
    被      告  丙○○
右列被告因過失致死等案件，經檢察官提起公訴（八十九年度偵字第三九八六號），
本院判決如左︰
    主  文
丁○○服用酒類，不能安全駕駛動力交通工具而駕駛，處有期徒刑貳月。又因過失致
人於死，處有期徒刑捌月。應執行有期徒刑玖月，緩刑年。
丙○○因過失致人於死，處有期徒刑柒月，緩刑年。
    事  實
一、丁○○於民國八十八年五月二十一日凌晨，明知其服用酒類後，已達不能安全駕
    駛之狀態，仍於同日凌晨三時許，駕駛車號ＫＸ－六一八一號自小客車搭載許孟
    滋、乙○○等人，沿桃園縣中壢市○○○路往中福路方向行駛，途經南園二路與
    中園路口時，原應注意車前狀況，隨時採取必要之安全措施，以防止發生危險，
    而依當時情形，亦無不能注意之情況，竟疏未注意，復因酒後駕車，操控力降低
    ，無法安全駕駛，適亦有丙○○駕駛ＤＬ－三一九三號自小客車，沿該市○○路
    往中華路方向行駛，途經前開行車管制號誌正常運作之交岔路口，應遵守燈光號
    誌之指示，且應注意車前狀況隨時採取必要之安全措施，以防止發生危險，而依
    當時情形，亦無不能注意之情況，竟疏未注意前開路口號誌已轉為紅燈，仍貿然
    闖紅燈向前行駛，甫駛進該路口不遠處即撞及由丁○○所駕駛之開自小客車，且
    因撞擊力過大，致丁○○所駕駛之自小客車失控打轉再撞及中華路路旁之電線桿
    ，致車上所附載之許孟滋因此受有頸部外傷，併蜘蛛膜下腔出血、吸入性肺炎、
    氣胸、右側鎖骨骨折、右股骨骨折、髖骨骨折併骨盆腔出血，雖經送醫急救仍因
    頭、胸部鈍挫傷不治死亡。丙○○並向前往現場處理員警甲○○自首肇事，而不
    逃避接受裁判。
二、案經許孟滋之母親戊○○訴由桃園縣警察局中壢分局報請台灣桃園地方法院檢察
    署檢察官相驗後自動檢舉偵查起訴。
    理  由
一、訊據被告丁○○、丙○○固坦承有於右揭時、地駕駛上開車輛發生車禍，並致被
    害人許孟滋因而死亡之事實，惟均矢口否認有何過失致死之犯行，被告丁○○辯
    稱：伊當時已過中線，係綠燈才行進的，是丙○○闖紅燈云云。被告丙○○辯稱
    ：伊從中園路往中華路方向行駛，過馬路時是綠燈云云。經查右揭事實，業據被
    害人許孟滋之母親戊○○於警訊及偵審中指訴綦詳，並有桃園縣警察局舉發違反
    道路交通管理事件通知單、警製桃園縣警察局道路交通事故調查報告表各乙紙、
    現場照片十六幀在卷為憑。而被告丁○○於事發後經警測試結果，其吐氣所含酒
    精成份高達每公升０‧七毫克乙節，並有酒精濃度測定單影本乙紙存卷可憑，而
    酒精對中樞神經系統具有麻醉作用，對人體之影響固因人而異，然多與血液中之
    酒精濃度成正比，通常情形，血液中之酒精濃度在每公升一千毫克（即呼氣酒精
    濃度每公升○．○五毫克）時，雖在外觀上無法辨識，但檢查眼睛機能，對反應
    時間均有降低之事實，對一般人而言，血液中酒精濃度增加致每公升一千至一千
    五百毫克（即呼氣酒精濃度約每公升○．○五至○．○七五毫克）顯示快感狀態
    、話多、臉色紅潤，每公升一千五百至二千五百毫克（呼氣酒精濃度每公升○．
    七五至一．二五毫克）時，呈興奮、走路不穩、咬字不清、稍有痲痹現象，迄每
    公升二千五百至三千五百毫克（呼氣酒精濃度每公升一．二五至一．七五毫克）
    時，更出現步行困難，不舒服感、言語不清、意識不明等情狀，可知酒精在低濃
    度時，對中樞神經會有選擇性抑制作用，高濃度則有廣泛抑制作用，在高濃度時
    ，對人之注意力，精神集中，運動協調及反應時間均會有影響，被告丁○○超過
    標準值已屬高濃度，復因飲酒後其注意力及操控力降低，致未能確切注意車前狀
    況，隨時採取必要之安全措施，致生本件車禍，顯已達不能安全駕駛動力交通工
    具之狀態，甚為明灼。再者，被害人許孟滋係因本件車禍受有如事實欄所載傷勢
    而不治死亡之事實，亦經檢察官督同檢驗員相驗屬實，有台灣桃園地方法院檢察
    署驗斷書、相驗屍體證明書、台灣省立桃園醫院診斷證明書各一份及相驗相片七
    幀在卷可考。又證人己○○於審判中到庭結證稱：「當天我在學校上課打電話給
    綽號阿弟之乙○○約好出門，之後由丁○○駕車載乙○○及許孟滋，車經交岔路
    口發生車禍，之前我沒有喝酒，丁○○有喝酒，我坐在駕駛座後面，我沒有在車
    上睡覺，車子開到路中間被撞到，丁○○沒有闖紅燈」、「（為何證人會注意號
    誌？）因為快到家，才注意路況」等語屬實，又依卷附之道路交通事故調查表及
    車損照片所示，被告丁○○所駕駛之上開自小客車係右側車身（包含前後車門）
    遭到嚴重撞擊而受損凹陷，及車尾受損，而被告丙○○所駕駛之前開自小客車則
    係車頭嚴重受損等跡證觀之，核與被告丁○○所供稱伊所駕駛之自小客車穿越上
    開交岔路口中心時，被告丙○○所駕駛之前開自小客車闖紅燈並以車頭攔腰撞上
    伊之自小客車，並因撞擊力過大，致伊車呈現旋轉狀態再撞至路旁之電線桿始停
    住一節悉相符合，且經台灣桃園地方法院檢察署檢察官至案發現場勘驗，亦同此
    認定，有勘驗筆錄乙份在卷可憑，況苟如被告丙○○所言係被告丁○○之自小客
    車斜切伊車之左前方而肇事一節屬實，何以被告丁○○自小客車車頭未見撞擊痕
    跡，反而是其右側車身及車尾發生嚴重毀損？且若依被告丙○○所稱伊之自小客
    車已過其行進方向之交岔路口中心，衡情亦應係被告丙○○之自小客車之左側或
    車尾部分遭被告丁○○之自小客車車頭撞擊而受損，為何被告丁○○係右側車身
    及車尾受損，而被告丙○○係車頭兩側受損？足見被告丙○○甫駛進該交岔路口
    不遠處即因闖紅燈而與已過路中心之被告丁○○所駕駛之上開自小客車發生碰撞
    ，被告丙○○所辯伊未闖紅燈，係被告丁○○闖紅燈云云，顯非可採。
二、按汽車行駛至交岔路口，應遵守燈光號誌之指示，且駕駛人應注意車前狀況，並
    隨時採取必要之安全措施，道路交通安全規則第一百零二條第一項第一款、第九
    十四條第三項規定甚明，被告丁○○及丙○○駕車行經前開交岔路口，且被告丙○○遇紅燈時依法即負有上項注意義務，再觀諸卷附道路交通事故調查報告表所
    示，肇事當時天候晴、道路無障礙及視距良好、行車管制號誌正常運作等情形，
    並無不能注意之情事存在，被告二人疏未注意前開行車規定，均未注意車前狀況
    、且被告丙○○闖紅燈行駛，致二車發生撞擊，致生本件車禍，渠等均有過失甚
    明，而被害人又係因本件車禍傷重不治死亡，被害人之死亡結果與被告二人之過
    失行為間顯有相當因果關係，被告等自應負過失致死之責。綜述，本件事證已明
    ，被告犯行洵堪認定，應依法論科。
三、核被告丁○○所為，係犯刑法法第一百八十五條之三之公共危險罪、及同法第二
    百七十六條第一項之過失致死罪。被告丙○○所為，係犯刑法第二百七十六條第
    一項之過失致死罪。被告丁○○所犯上開二罪間，犯意各別，行為不同，應分論
    併罰。又被告丁○○酒醉駕車，因而致人死亡，就其過失致死罪部分另應依道路
    交通管理處罰條例第八十六條第一項規定加重其刑。又被告丙○○於肇事後，警
    員前往現場處理，尚不知悉誰為犯罪之人之際，主動向警員甲○○承認其為肇事
    者，而不逃避接受裁判，已據證人即當時到場處理員警甲○○結證屬實，為對未
    發覺之犯罪自首而接受裁判，應依法減輕其刑。爰審酌被告丁○○、丙○○之過
    失程度、及因被告二人過失行為造成被害人生命不可挽回，家屬驟失親人悲痛，
    所生損害甚為嚴重、被告丁○○、丙○○均已與被害人家屬達成民事和解賠償損
    害、及犯後態度等一切情狀，各量處如主文所示之刑，被告丁○○部分並定其應
    執行刑，以示懲儆。末查被告二人前未曾受有期徒刑以上刑之宣告，有卷附台灣
    高等法院被告全國前案紀錄表可按，因過失犯罪，且均已與被害人家屬達成民事
    和解賠償，業據告訴人戊○○供陳在卷，經此起訴審判，當知所警惕，信均無再
    犯之虞，本院認對被告二人所宣告之刑以暫不執行為適當，併均諭知緩刑三年，
    以啟自新。
據上論斷，應依刑事訴訟法第二百九十九條第一項前段，道路交通管理處罰條例第八
十六條第一項，刑法第一百八十五條之三、第二百七十六條第一項、第五十一條第五
款、第六十二條、第七十四條第一款，罰金罰鍰提高標準條例第一條前段，判決如主
文。
本案經檢察官魏雯祈庭執行職務。
中      華      民      國      八十九      年      九    月    二十    日
                                  臺灣桃園地方法院刑事第三庭
                                      法  官  林惠霞
右正本證明與原本無異
如不服本判決書應於送達後十日內向本院提出上訴狀
                                      書記官  陳婉婷
中      華      民      國      八十九      年      九    月    二十    日
附錄本案論罪科刑法條全文：
刑法第二百七十六條：
  因過失致人於死者，處二年以下有期徒刑、拘役或二千元以下罰金。
  從事業務之人，因業務上之過失犯前項之罪者，處五年以下有期徒刑或拘役得併科
  三仟元以下罰金。
刑法第一百八十五條之三：
服用毒品、麻醉藥品酒類或其他相類之物，不能安全駕駛動力交通工具而駕駛者，處
一年以下有期徒刑、拘役或三萬元以下罰金。


司法院資訊處製作；財團法人民間司法改革基金會備份。
